【裁判字號】    89,易,1069
【裁判日期】    890609
【裁判案由】    傷害
【裁判全文】
臺灣板橋地方法院刑事判決                        八十九年度易字第一六九號
    公  訴  人  臺灣板橋地方法院檢察署檢察官
    被      告  丁○○
右列被告因傷害案件，經檢察官提起公訴（八十九年度偵字第五四六號），本院判決
如左：
    主  文
丁○○傷害人之身體，處罰金捌仟元，如易服勞役，以參佰元折算壹日。
    事  實
一、丁○○向乙○○承租門牌號碼台北縣新莊市○○街二十四號四樓之房屋，雙方因
    租金繳納事宜發生爭執，嗣乙○○於八十八年十一月十六日上午十一時許，前往
    上址欲向丁○○收取租金，二人又因此發生口角，詎丁○○竟基於普通傷害之犯
    意，以雙手抱住乙○○之肩膀，將乙○○推向鐵門，致乙○○之後腦勺撞擊鐵門
    而受有後枕部瘀傷四乘三公分之傷害。
二、案經乙○○訴由臺灣板橋地方法院檢察署檢察官偵查起訴。
    理  由
一、訊據被告丁○○坦承乙○○曾於八十八年十一月十六日上午，至上址要求伊補繳
    租金，伊不同意，雙方發生爭執，伊曾用胸部將乙○○推擋出去，後來伊將門關
    上，乙○○有無跌倒，伊沒有注意到等情，惟矢口否認有傷害乙○○之犯行，並
    辯稱：伊始終未出手傷害乙○○，其後枕部之瘀傷與伊無關云云。惟查：右揭事
    實迭據被害人乙○○於偵查中及本院審理時堅指不移，而證人丙○○亦於本院到
    庭具結證稱：八十八年十一月十六日中午十二時許，乙○○哭著來找伊，訴說她
    剛剛到丁○○處收房租，丁○○沒有給她房租，並且將她推出門外並撞到鐵門，
    經伊檢視後發現她的後腦勺有紅腫、凸出之情形，伊就陪她到台灣省立台北醫院
    急診等語（見本院八十九年五月二十六日審判筆錄），足證告訴人乙○○之指訴
    應非子虛，此外復有台灣省立台北醫院八十八年十一月十六日傷害診斷證明書一
    紙附卷可稽。又，證人甲○○雖於本院具結證稱：丁○○與乙○○在爭吵時，伊
    在廁所內，出來後看到丁○○在門內，乙○○在門外，伊沒有看到拉扯之情況，
    伊當時站在丁○○後面，乙○○想要衝進屋內，丁○○擋在門口用胸膛擋住乙○○，並沒有動手，伊就轉身回屋內，再出來時，丁○○就已經把門關上了，後來
    不知何故，門又被打開，兩人又在吵架，但沒有拉扯，丁○○還是用胸膛擋住，
    不讓乙○○進來，伊就上前勸乙○○慢慢解決，不要吵架，要乙○○先回去，後
    來乙○○離開時，伊沒有看到乙○○之身體或頭部有受傷云云（見本院八十九年
    五月十六日訊問筆錄），惟證人甲○○既未於被告與乙○○發生爭執時始終在場
    ，則被告非無可能係於甲○○轉身返回屋內之際出手推傷乙○○；又乙○○所受
    之傷勢為後枕部瘀傷四乘三公分，而證人丙○○於案發當日中午十二時許檢視乙○○之頭部後腦勺有紅腫、凸出之情形，已如前述，乙○○所受傷勢尚非嚴重，
    且其受傷部位因受頭髮遮蓋而不明顯，故證人甲○○未能發現乙○○受傷，實與
    常情無違；從而，證人甲○○之前揭證詞尚不足為有利於被告之認定。綜上所述
    ，被告所辯應係事後畏罪卸責之詞，尚難憑信；本件事證已臻明確，被告之犯行
    堪以認定。
二、核被告所為，係犯刑法第二百七十七條第一項之普通傷害罪。爰審酌被告之品行
    、犯罪之動機、目的、手段、犯罪時所受之刺激、被害人所受傷害尚非嚴重及被
    告犯罪後未能坦承犯行等一切情狀，量處如主文所示之刑，並諭知易服勞役之折
    算標準。
據上論斷，應依刑事訴訟法第二百九十九條第一項前段，刑法第二百七十七條第一項
、第四十二條第二項，罰金罰鍰提高標準條例第一條前段、第二條，判決如主文。
本案經檢察官郭緯中到庭執行職務。
中      華      民      國      八十九      年      六    月      九    日
                                      臺灣板橋地方法院刑事第三庭
                                          法  官  樊  季  康
右正本證明與原本無異
如不服本判決應於送達後十日內向本院提出上訴狀
                                          書記官  馬  秀  芳
中      華      民      國      八十九      年      六    月      十二  日
附錄本案論罪科刑法條全文
刑法第二百七十七條第一項：傷害人之身體或健康者，處三年以下有期徒刑、拘役或
一仟元以下罰金。


司法院資訊處製作；財團法人民間司法改革基金會備份。
